臺灣臺中地方法院刑事判決
111年度交易字第686號
公  訴  人  臺灣臺中地方檢察署檢察官
被      告  謝俊成



                    (現另案於法務部○○○○○○○○○執                      行中)
上列被告因公共危險案件，經檢察官提起公訴（111年度速偵字
第1918號），被告於準備程序中就被訴事實為有罪之陳述，經本
院告知簡式審判程序之意旨，並聽取檢察官、被告之意見後，本
院裁定進行簡式審判程序，判決如下： 
    主          文
乙○○駕駛動力交通工具而吐氣所含酒精濃度達每公升零點二五
毫克以上，處有期徒刑壹年。
    犯罪事實及理由
一、被告乙○○所犯之罪，屬刑事訴訟法第273條之1第1項所定死
    刑、無期徒刑、最輕本刑為3年以上有期徒刑以外之罪，亦
    非高等法院管轄之第一審案件，而被告於準備程序進行中就
    被訴事實為有罪之陳述，且經本院告知被告簡式審判程序之
    旨並聽取檢察官、被告之意見後，依前揭規定裁定進行簡式
    審判程序；是本案之證據調查，依同法第273條之2，不受同
    法第159條第1項、第161條之2、第161條之3、第163條之1及
    第164條至第170條之限制。
二、本案犯罪事實及證據，除犯罪事實關於前科記載部分不予引
    用，及證據部分補充「被告於本院審理時之自白」外，餘均
    引用檢察官起訴書之記載（如附件）。
三、論罪科刑之理由：
　㈠核被告所為，係犯刑法第185之3第1項第1款之駕駛動力交通
    工具而吐氣所含酒精濃度達每公升0.25毫克以上之罪。
　㈡按法院於審酌被告是否適用累犯規定而加重其刑時，訴訟程
    序上應先由檢察官就前階段被告構成累犯之事實，以及後階
    段應加重其刑之事項，主張並具體指出證明方法後，法院才
    需進行調查與辯論程序，而作為是否加重其刑之裁判基礎。
    前階段構成累犯事實為檢察官之實質舉證責任，後階段加重
    量刑事項為檢察官之說明責任，均應由檢察官分別負主張及
    具體指出證明方法之責。且檢察官就被告構成累犯之事實及
    應加重其刑之事項，有所主張並指出證明方法後，基於精簡
    裁判之要求，即使法院論以累犯，無論有無加重其刑，判決
    主文均無庸為累犯之諭知（最高法院110年度台上大字第566
    0號裁定意旨參照）。查被告前於109年間，因酒後駕車之公
    共危險案件，經本院以109年度交易字第172號判處有期徒刑
    9月確定，於110年6月11日徒刑執行完畢出監乙節，業據檢
    察官於本院審理時提出本院109年度交易字第172號刑事判決
    書、執行案件資料表各乙份為證（見本院卷第75-79頁），
    檢察官並主張被告於前案受公共危險之有罪判決，判有期徒
    刑9月確定，於110年6月11日執行完畢出監後，於執行完畢
    後5年內故意再犯本案，構成累犯等語，被告於本院審理時
    對於上開檢察官所提出之資料及所述關於構成累犯之事實表
    示沒有意見，且坦認其前因公共危險案件，經判處有期徒刑
    9月確定，於110年6月11日執行完畢出監之事實等語（見本
    院卷第71頁），是被告受上開前案徒刑之執行完畢後，5年
    以內故意再犯本案有期徒刑以上之罪，均為累犯。檢察官另
    說明：本件被告所涉犯罪類型、手段、侵害法益均與前案相
    同，且被告也因前案入監執行，已接受較嚴格矯正，還無法
    認知酒駕所造成的社會危害安全性，足認被告欠缺對於法規
    範及大眾行車安全的尊重，刑罰感應力顯有不足，如加重其
    刑，也沒有所受刑罰超過其應負擔罪責之疑慮，請依法加重
    其刑等語（見本院卷第71頁）。本院審酌被告所犯前案與本
    案均為酒後駕車之公共危險犯罪，被告未能記取前案執行之
    教化，且前案甫於110年6月11日執行完畢出監後，未及1年
    即再為本案，可見其就此犯罪有特別惡性，對於刑罰之反應
    力顯然薄弱，綜核全案情節，縱依刑法第47條第1項規定加
    重法定最低本刑，亦無罪刑不相當之情形，爰均依刑法第47
    條第1項之規定，加重其刑（依刑事裁判書類簡化原則，判
    決主文不記載累犯）。　
  ㈢爰依行為人之責任，審酌被告明知酒精對人之意識及控制為
    能力具有不良影響，倘於飲酒後執意駕駛動力交通工具行駛
    於道路上，將對自身及一般往來公眾造成高度危險，竟仍於
    飲用啤酒後騎乘機車上路，且其經警查獲後，測得酒精濃度
    高達每公升1.12毫克，是其犯罪情節不輕，應予譴責。被告
    除前開構成累犯之前案紀錄外（累犯部分不重複評價），於
    91年、97年、100年、103年、104年、106年均有酒後駕車公
    共危險犯行之前案紀錄，於110年，亦因酒後駕車之公共危
    險案件，經法院判處有期徒刑10月確定，此有臺灣高等法院
    被告前案紀錄表在卷可稽，可見被告不知悔改，未能記取教
    訓，一再重蹈覆轍，被告於本院審理時亦供稱：「（為何一
    再酒駕？）我也不知道。」，可見其漠視法律，甚為可議。
    並考量被告犯罪後坦承犯行，態度尚可，及其自稱國中畢業
    ，前從事粗工工作，月薪新臺幣3萬元以內，離婚，無須扶
    養未成年子女之智識程度及生活經濟狀況（見本院卷第72頁
    ）等一切情狀，量處如主文所示之刑，以示懲儆。
據上論斷，應依刑事訴訟法第273條之1第1項、第299條第1項前
段、第310條之2、第454條第2項，判決如主文。
本案經檢察官廖育賢提起公訴，檢察官甲○○到庭執行職務。
中　　華　　民　　國　　111 　年　　7 　　月　　28　　日
                  刑事第十六庭  法  官陳怡君
以上正本證明與原本無異。
如不服本判決應於收受送達後20日內向本院提出上訴書狀，並應
敘述具體理由；其未敘述上訴理由者，應於上訴期間屆滿後20日
內向本院補提理由書（均須按他造當事人之人數附繕本）「切勿
逕送上級法院」。
                                書記官蔡明純　　　　
中　　華　　民　　國　　111 　年　　7 　　月　　28　　日
◎附錄本案論罪科刑法條
中華民國刑法第185條之3
駕駛動力交通工具而有下列情形之一者，處3年以下有期徒刑，
得併科30萬元以下罰金：
一、吐氣所含酒精濃度達每公升零點二五毫克或血液中酒精濃度
    達百分之零點零五以上。
二、有前款以外之其他情事足認服用酒類或其他相類之物，致不
    能安全駕駛。
三、服用毒品、麻醉藥品或其他相類之物，致不能安全駕駛。
因而致人於死者，處3年以上10年以下有期徒刑，得併科2百萬元
以下罰金；致重傷者，處1年以上7年以下有期徒刑，得併科1百
萬元以下罰金。
曾犯本條或陸海空軍刑法第54條之罪，經有罪判決確定或經緩起
訴處分確定，於十年內再犯第1項之罪因而致人於死者，處無期
徒刑或5年以上有期徒刑，得併科3百萬元以下罰金；致重傷者，
處3年以上10年以下有期徒刑，得併科2百萬元以下罰金。
◎附件
臺灣臺中地方檢察署檢察官起訴書
                                   111年度速偵字第1918號
　　被　　　告　乙○○　男　48歲（民國00年0月00日生）
　　　　　　　　　　　　住彰化縣○○鎮○○巷00○0號
　　　　　　　　　　　　居臺中市○區○○路0段000號
　　　　　　　　　　　　國民身分證統一編號：Z000000000號
上列被告因公共危險案件，業經偵查終結，認應提起公訴，茲將
犯罪事實及證據並所犯法條分敘如下：
　　　　犯罪事實
一、乙○○前有9次公共危險犯行，第8案，於民國108年間，因公
    共危險案件，經法院判處有期徒刑9月確定，甫於110年6月1
    1日執行完畢，又於110年間，因公共危險案件，經法院判處
    有期徒刑10月確定，尚未執行完畢。詎其仍不知悔改，復自
    111年4月27日12時許起至13時許止，在臺中市梧棲區關聯聚
    3期工地內，飲用啤酒後，竟於體內酒精成分尚未完全代謝
    之同日16時50分許，騎乘車牌號碼000-000號普通重型機車
    上路。嗣於同日17時10分許，行經臺中市清水區港埠路3段
    與民族路2段交岔路口時，因未戴口罩及騎車抽菸為警攔查
    ，發現其酒味濃厚，遂於同日17時23分許，對其施以吐氣式
    酒精濃度測試，測得其吐氣所含酒精濃度值為每公升1.12毫
    克，始查悉上情。
二、案經臺中市政府警察局清水分局報告偵辦。
　　　　　　證據並所犯法條
一、上揭犯罪事實，業據被告乙○○於警詢時及本署偵查中坦承不
    諱，復有臺中市政府警察局道路交通事故當事人酒精測定紀
    錄表、員警職務報告各1份及臺中市政府警察局舉發違反道
    路交通管理事件通知單影本2份附卷可參。足認被告之自白
    與事實相符，是其犯嫌堪以認定。
二、核被告所為，係犯刑法第185條之3第1項第1款之公共危險罪
    嫌。又其前受有期徒刑之執行完畢，有本署刑案資料查註紀1錄
    表可參，5年內故意再犯本件有期徒刑以上之罪，為累犯，請依
    刑法第47條第1項規定，酌予加重其刑。
三、依刑事訴訟法第251條第1項提起公訴。
　　此　致
臺灣臺中地方法院
中　　華　　民　　國　 111　　年　　5 　　月　　2 　　日
  　　　　　　　　　　　　檢　察　官　廖育賢
本件正本證明與原本無異
中　　華　　民　　國　 111　　年　　5 　　月　　3 　　日
　　　　　　　　　　　　　書　記　官　林淑娟　
所犯法條：　　
中華民國刑法第185條之3
駕駛動力交通工具而有下列情形之一者，處 3 年以下有期徒刑
，得併科 30 萬元以下罰金：
一、吐氣所含酒精濃度達每公升零點二五毫克或血液中酒精濃度
    達百分之零點零五以上。
二、有前款以外之其他情事足認服用酒類或其他相類之物，致不
    能安全駕駛。
三、服用毒品、麻醉藥品或其他相類之物，致不能安全駕駛。
因而致人於死者，處 3 年以上 10 年以下有期徒刑，得併科 2
百萬元以下罰金；致重傷者，處 1 年以上 7 年以下有期徒刑，
得併科 1 百萬元以下罰金。
曾犯本條或陸海空軍刑法第 54 條之罪，經有罪判決確定或經緩
起訴處分確定，於十年內再犯第 1 項之罪因而致人於死者，處
無期徒刑或 5 年以上有期徒刑，得併科 3 百萬元以下罰金；致
重傷者，處 3 年以上 10 年以下有期徒刑，得併科 2 百萬元以
下罰金。